# 发行股份涉及的费用进项税抵扣

提问人：吕艳菊 时间：2015-05-20 14:17:35
发行股份涉及的审计费、律师费、保荐费、承销费进项税都可以抵扣吗？

回答人：chenyiwei
发行人是增值税一般纳税人的，取得中介机构开具的增值税专用发票上注明的进项税额，在经认证通过后，可以抵扣。

提问人：吕艳菊 时间：2015-08-01 09:18:21
多谢陈版解答，但出验资报告的事务所回复说审计费、律师费一般是整数冲减资本公积，所以进项税需要转出，这样说合适吗？

回答人：chenyiwei
除非税法规定该部分进项税额不得抵扣（实际无此规定），否则只按扣税后的净额冲减资本公积。不可能为了保证资本公积冲减金额的完整性而放弃抵扣权的。